臺灣高等法院高雄分院刑事裁定　　　　　　 　　　九十三年度聲再字第九九號
　再審聲請人
　即受判決人　甲○○
右列聲請人因傷害等案件，對於本院九十三年度上易字第一二三號中華民國九十三年
七月六日確定判決（臺灣高雄地方法院九十二年度自字第三四三號），聲請再審，本
院裁定如左：
    主  文
再審之聲請駁回。
    理  由
一、聲請意旨略稱：原判決（本院九十三年度上易字第一二三號）認定聲請人甲○○
    （下稱聲請人）犯有公然侮辱等犯行，係以反訴人吳黃惠利之指訴、證人陳永松
    、陳謝牡丹之證詞及原審勘驗之現場錄影帶為據，惟依上開錄影帶所示，二位證
    人於案發時並不在現場，自無法聽到聲請人有何辱罵等言語；且上開錄影帶經勘
    驗並無聲音，亦無法以此認定聲請人之出言內容，綜觀全卷，僅餘反訴人吳黃惠
    利之指訴而已，況當時在場之證人賴倩雯於原審已提出證明書，證明聲請人並未
    辱罵反訴人吳黃惠利等人，原審竟漏未斟酌及此，仍維持第一審對聲請人判處公
    然侮辱部分拘役二十日、傷害部分拘役四十日，定執行刑為拘役五十五日之判決
    ，該案並因而確定，顯有刑事訴訟法第四百二十一條「就足生影響於判決之重要
    證據漏未審酌」之再審事由，為此聲請再審云云。
二、查有罪之判決確定後，為受判決人之利益聲請再審，必其聲請之理由合於刑事訴
    訟法第四百二十條第一項所定情形之一或第四百二十一條有足生影響於判決之重
    要證據漏未審酌者，始准許之。
  (一)又按刑事訴訟法第四百二十條第一項第六款所規定之確實新證據，在解釋上須具
    備(1)新穎性(2)確實性(3)影響性（或關連性）之要件始足當之。所謂「新穎性」係
    指該項證據於審判時並未經發現或存在或未及提出或審酌，而於判決後始發現；
    所謂「證據之確實性」係指該項證據依其形式上之觀察係真實存在；所謂「影響
    性」係指如經提出或審酌在客觀上顯可動搖原確定判決而使受判決人獲有利之判
    決而言。倘該證據在審判時已經發現或存在且業經審酌並已說明其取捨之理由，
    或該證據資料在形式上尚未能確定其真實存在，或其形式上雖屬真實，然縱予提
    出供法院審酌，在客觀上亦未必能據以動搖原確定判決之基礎或依其他證據資料
    所作事實之認定者，即非刑事訴訟法第四百二十條第一項第六款所稱之確實新證
    據。又刑事訴訟法第四百二十條第一項第六款所謂發見確實之新證據，係指該項
    證據，事實審法院於判決前因未經發見，不及調查斟酌，至其後始行發現者而，
    若判決前已經當事人提出或聲請調查之證據，經原法院捨棄不採者，即非該條款
    所謂發現之新證據，此有最高法院二十八年抗字第八號判例可資參照。
  (二)再者，刑事訴訟法第四百二十一條所謂重要證據漏未審酌，須該證據足以影響於
    原判決事實之認定者為限，亦即該證據須有影響性，並以該證據已於審理時提出
    而被捨棄不用，且判決內未敘明其捨棄之理由者始足當之，如該項證據資料對原
    判決事實之認定並無重要之關係，縱予審酌亦未必能推翻原判決依其他證據資料
    對事實所為之認定，或業經法院審酌且已敘明其採捨之理由，或未經於偵查或審
    判中提出，嗣於判決確定後始發見之證據者，均不包括在內。
三、經查：
  (一)聲請人主張：依上開錄影帶所示，二位證人陳永松、陳謝牡丹於案發時並不在現
    場，自無法聽到聲請人有何辱罵等言語；且上開錄影帶經勘驗並無聲音，亦無法
    以此認定聲請人之出言內容云云，惟查：證人吳黃惠利於原審中證稱：有碰到我
    ，他（指聲請人）有拉我等語（見原審卷第一二Ｏ頁）；證人陳永松結稱：（兩
    造發生爭執時有無在場？）我在我的店前，那天是帆布因為風大而飛過來，差點
    打到吳黃惠利，她過去請自訴人拉高一點，在講的時候，甲○○出來，很兇，說
    帆布是在他們家，就在罵髒話，罵三字經，就打起來等語（見原審卷第一五二頁
    ）；證人陳謝牡丹於原審結稱：（看到的情形？）我是在肉圓店隔壁做生意，劉
    阿裁就說帆布是在他們家，甲○○脾氣不好，後來就起衝突罵對方三字經，雙方
    就打起來等語（見原審卷第一五五頁）。原判決因而綜合調查證據之結果及全辯
    論意旨，認定：右揭反訴被告甲○○因反訴人吳黃惠利要求反訴被告劉阿裁、甲
    ○○將帆布綁緊乙事，與反訴人吳黃惠利發生口角後，以台語俗稱三字經等不堪
    之言詞辱罵反訴人吳黃惠利，二人進而發生拉扯等情，業據反訴人吳黃惠利指訴
    綦詳，核與證人陳永松及陳謝牡丹二人證述之情節相符，且證人陳永松、陳謝牡
    丹所證述之案發經過，與原審法院當庭勘驗案發現場監視錄影帶之結果大致相符
    ，足認渠等之證詞與事實相符，應堪採信。反訴被告甲○○空言否認此部分犯行
    ，不足採信。反訴被告甲○○右揭公然侮辱犯行，應堪認定等語（見原判決第十
    七頁第七至十四行）。顯知原判決已就上開事項敘明其審酌及採納之理由，聲請
    人所指即非刑事訴訟法第四百二十一條所謂重要證據漏未審酌之情形。
  (二)聲請人復以：當時在場之證人賴倩雯於原審已提出證明書，證明聲請人並未辱罵
    反訴人吳黃惠利等人云云，惟查原判決已說明：賴倩雯出具之證明一紙，係審判
    外之書面陳述，無證據能力，不得作為有利於自訴人之證據等語（見原判決第二
    十二頁第十四至十五頁），顯已敘明其不予採納上開審判外書證之理由，亦非上
    開重要證據漏未審酌之情事。
四、本件聲請人所舉聲請再審之理由，核與刑事訴訟法第四百二十一條所謂重要證據
    漏未審酌之情形不同，應認為無再審理由，爰依同法第四百三十四條第一項，裁
    定如主文。
中　　　華　　　民　　　國　　九十三　　年　　　十二　　月　　　二十二　日
                                    臺灣高等法院高雄分院刑事第五庭
                                        審判長法官    曾永宗
                                              法官    邱永貴
                                              法官    陳明富
右正本證明與原本無異。
不得抗告。
　　　　　　　　　　　　　　　　　　　　　書記官      張宗芳
中　　　華　　　民　　　國　　九十三　　年　　十二  　　月　　二十三　　日
